【裁判字號】    96,訴,1107
【裁判日期】    970822
【裁判案由】    履行契約
【裁判全文】
臺灣桃園地方法院民事判決              96年度訴字第1107號
原      告  朱樂印刷人興業股份有限公司
法定代理人  朱島
被      告  元隆汽車股份有限公司
法定代理人  甲○○
訴訟代理人  丙○○
上列當事人間履行契約事件，經本院於民國97年7 月29日言詞辯
論終結，判決如下：
    主  文
原告之訴及假執行之聲請均駁回。
訴訟費用由原告負擔。
    事  實
甲、原告方面：
一、聲明：
  (一)被告應給付原告新台幣（下同）232,396 元及自民國95年9
    月4 日起至清償日止，按年息5 ％計算之利息。
  (二)願供擔保宣告假執行。
二、陳述：
  (一)原告於95年9 月4 日向被告訂購裕隆汽車股份有限公司2006
    年份出廠、車型N16GS 、排氣量1,600cc 、規格D2-G、車色
    4KG 銀色之小客車2 輛，約定每輛車價金50萬元（含領牌、
    配件、保險），合計100 萬元。原告依約支付訂金、保險、
    領牌含配件等費用96,198元，並於95年9 月13日簽發面額各
    20,000元之支票40張（合計80萬元）交付予被告，其中發票
    日期95年10月31日、面額20,000元之支票1 張已經被告提示
    兌現，另39張支票未兌現，合計原告已給付116,198 元（如
    附表三所示）。
  (二)詎被告迄今拒不交付車輛予原告，爰請求判決雙方訂購合約
    書解除，被告應退還原告已繳定金116,198 元及加倍返還已
    付定金116,198 元，合計232,396 元。
三、對被告抗辯所為之陳述：
  (一)原告於95年9 月20日至被告公司辦理交車手續，發現被告要
    交付的車輛係已經登記予吳秋芬的二手車，故原告拒絕交車
    ，至95年10月底，原告催被告交付新車，被告拒絕，故第1
    期支票2 張，原告1 張有兌現，1 張不讓兌現，被告仍然堅
    持以吳秋芬的二手車交車，原告再於95年11月24日至被告公
    司要求交車，且刷卡再付款2 萬元，其餘不足款於交車時有
    帶去要給付，惟被告仍以二手車交付，原告再次拒絕交車。
  (二)被告所稱績效車為不實，原告不認識吳秋芬，合約書係被告
    書寫，原告所購買係新車，如果是要以吳秋芬名義賣給原告
    ，應要寫明車主吳秋芬、車牌號碼及引擎號碼等記載清楚。
四、證據：提出員購車合約書2 件、支票簽收單1 件、信用卡帳
    單5 件、信用卡保費簽帳單2 件、支票40張、帳單明細1 件
    、費用明細表1 件、名片2 件、公司變更登記表1 件、代辦
    新安產物保險公司保戶資料批改申請書1 件、汽車保險要保
    書1 件、不起訴處分書1 件（均為影本）為證。
乙、被告方面：
一、聲明：原告之訴駁回。如受不利判決，願供擔保請准宣告免
    為假執行。
二、陳述：
  (一)原告於95年9 月以分期付款之方式向被告購買裕隆汽車股份
    有限公司2006年份出廠、車型N16GS 、排氣量1,600cc 、規
    格D2-G、車色4KG 銀色之小客車2 輛，約定每輛車之頭期款
    含領牌、配件及保險為10萬元，餘款40萬元自95年10月31日
    起至98年12月31日止，分20期繳納（每2 個月為一期），每
    期應繳2 萬元。
  (二)原告於95年9 月4 日簽訂「員購車合約書」時以刷卡方式繳
    付訂金40,000元（20,000元×2） ，之後又以刷卡方式繳付
    保險費36,198元（18,099元×2） ，合計繳付76,198元。經
    被告公司業務主管乙○○與原告多次協調繳付其餘頭款及交
    車事宜，原告法定代理人朱島於95年11月24日至被告公司
    欲辦理交車事宜，但又因未帶款項，故乙○○未將車輛交付
    原告，再經協調後原告法定代理人朱島於當日再以刷卡方
    式繳入車款20,000元，故原告實際繳入之頭期款僅為96,198
    元，尚欠頭期款103,802 元（計算式：20萬元－96,198元＝
    103,802） ，被告自不能交付車輛予原告。且原告所交付分
    期付款之支票僅兌現1 張，其餘均因存款不足及拒絕往來而
    未兌現，本件實為原告未能履行契約，原告依民法第249 條
    第3 項請求，實屬無據。
  (三)原告所稱以車主吳秋芬之車交付，係因本件汽車買賣是績效
    車，所以先以員工吳秋芬之名義掛牌，此為原告在購車當時
    所明知，此由系爭買賣合約書是「員購車合約書」可為證明
    。且簽訂買賣合約後，因原告法定代理人不喜歡原來之車號
    ，要求變更車號為7593-PK 、7720-PK ，已於95年9 月14日
    辦理過戶登記完畢，原告法定代理人表示不知系爭2 輛汽車
    為掛牌車，係為不實。
  (四)原告所繳交頭期款只有96,198元，第1 期支票2 萬元係分期
    款，非屬頭期款，原告所繳交頭期款加計第1 期分期款支票
    給付之款項僅119,168 元，原告未履行合約內容，被告為免
    造成車輛之折舊，已於96年1 月10日以存證信函通知原告將
    取回車輛，經鈞院民事執行處以96年度執字第2216號強制執
    行事件，將汽車2 輛點交予被告後，被告已依法拍賣，拍賣
    不足額之部分亦已由承辦業務代表乙○○承擔給付完畢在案
    。
三、證據：提出員購車合約書、退票理由單、臺灣桃園地方法院
    民事執行處函、拍賣車輛記錄各2 件、存證信函、業務通報
    、權威車訊各1 件（均為影本）為證。
丙、本院依職權調閱本院96年度桃簡字第167 號確認本票債權不
    存在事件及臺灣桃園地方法院檢察署96年度偵字第16051 號
    、第18617 號、第19734 號刑事偵查卷宗。
    理  由
甲、程序部分：
    按原告於判決確定前，得撤回訴之全部或一部。但被告已為
    本案之言詞辯論者，應得其同意。訴之撤回，被告於期日到
    場，未為同意與否之表示者，自該期日起；其未於期日到場
    或係以書狀撤回者，自前項筆錄或撤回書狀送達之日起，10
    日內未提出異議者，視為同意撤回。又訴狀送達後，原告不
    得將原訴變更或追加他訴。但擴張或減縮應受判決事項之聲
    明者，不在此限。民事訴訟法第262 條第1 項、第4 項、第
    255 條第1 項但書第3 款分別定有明文。本件原告起訴時初
    為聲明：(一)被告應給付原告173,778 元及自95年9 月4 日起
    至清償日止，按年息6 ％計算之利息。(二)被告應給付原告汽
    車2 輛。嗣於訴狀繕本送達被告後，因被告已將汽車2 輛拍
    賣，復無同型車輛可供交付，原告撤回交付車輛之請求，並
    先後就請求返還定金、利息範圍為如附表一所示之變更、追
    加。核就原告撤回部分，被告於期日到場，未為同意與否之
    表示，視為同意；而就請求金額之變更、增加，核屬擴張或
    減縮應受判決事項之聲明，揆諸前揭法律規定，均應予准許
    。
乙、實體部分：
一、兩造不爭執事項：
  (一)被告為裕隆汽車股份有限公司（下稱裕隆公司）之經銷商，
    原告於95年9 月4 日以分期付款之方式向被告購買裕隆公司
    2006年份出廠、車型N16GS 、排氣量1,600cc 、規格D2-G、
    車色4KG 銀色之小客車2 輛，約定每輛車含領牌、配件、保
    險之價金為50萬元，頭期款（含領牌、配件及保險）為10萬
    元，40萬元分期付款，自95年10月31日起至98年12月31日止
    ，分20期（每2 個月為一期），每期2 萬元，由原告於95年
    9 月13日簽發面額各2 萬元之支票40張交付被告，有員購車
    合約書2 件、支票暨簽收單1 件（均為影本）附卷可稽（見
    本院卷第6-8 、26-41 頁）。
  (二)原告已繳付之頭期款為96,198元（含領牌、配件、保險費）
    ，分期付款支票40張，經被告提示第1 期發票日95年10月31
    日支票經被告提示兌現1 張20,000元，其餘39張支票因存款
    不足及拒絕往來均未兌現，合計原告繳付金額為116,198 元
    （繳款情形如附表三）。
  (三)原告所購買汽車2 輛，原掛車牌5478-KV 、5479-KV ，於95
    年9 月14日、95年9 月15日換領車牌7593PK、7720PK（下稱
    系爭汽車）並過戶登記予原告名義。嗣被告以系爭汽車2 輛
    已登記原告名義，聲請本院民事執行處以96年度執字第2216
    號占有車輛強制執行事件點交車輛，被告已將系爭汽車2 輛
    拍賣抵付價金，不足額部分已由乙○○承擔給付完畢，有本
    院民事執行處函、拍賣車輛記錄各2 件在卷可稽（見本院卷
    第58-61 頁）。
  (四)原告因向被告購買系爭車輛，就分期付款部分另簽發面額40
    萬元本票1 紙交付被告收執，被告持該本票向本院聲請裁定
    准許強制執行，被告以該本票係屬偽造對原告提起確認本票
    債權不存在之訴，經本院96年度桃簡字第167 號判決原告之
    訴駁回；另原告分別對被告公司業務代表乙○○、游清昱提
    起偽造文書、詐欺等刑事告訴，經臺灣桃園地方法院檢察署
    檢察官以96年度偵字第14851 號、第18617 號（含96年度他
    字第115 號）、第16051 號、第19734 號（含96年度他字第
    417 號）為不起訴處分確定；業經本院調閱各該卷宗核閱屬
    實，並有本院96年度桃簡字第167 號簡易判決1 件及上開刑
    事案件不起訴處分書3 件在卷可參（見本院卷第168-180 頁
    ）。
二、兩造之爭點：
  (一)原告所購買汽車係未掛牌新車或已掛牌員購車？
  (二)原告解除契約是否合法有效？
  (三)原告請求返還已繳價金116,198 元及請求損害賠償116,198
    元，有無理由？
三、本院之判斷：
  (一)原告所購買汽車係未掛牌新車或已掛牌員購車？
    1.原告於95年9 月4 日向被告購買汽車2 輛係由原告公司業
      務代表游清昱及乙○○接洽辦理，原告購車時明知所購買
      車輛係掛牌之員工績效車，並同意購買之事實，業據證人
      乙○○於本院及原告所提告訴刑事偽造文書案件偵查中陳
      述「游清昱及我都有向原告說明系爭車輛為已經領過牌的
      掛牌車」、「合約書上有註明為員購車」、「95年9 月14
      日要過戶領牌，原車號為5478-KV 、5479-KV ，這兩部車
      原車號有跟朱島協商，原告要重新領牌7593-PK 、77
      20-PK …。」、「簽約時有跟原告講，原告也知道，所以
      原告對原車牌不滿意，重新領牌7593PK、7720PK。」（見
      本院卷第109-110） ；「本件合約是員購車合約書，表示
      車子已經掛牌，如果沒有掛牌是新車訂購單」、「告訴人
      （即本件原告）當時還有要求換車牌號碼為7593-PK 、77
      20-PK 都有幫他換好」、「銷售當時有告知告訴人是掛牌
      的車」（見臺灣桃園地方法院檢察署96年度偵字第16051
      號卷96年8 月21日訊問筆錄）；「經銷商為了向裕隆母廠
      領賣車的業績獎金，會擇量領取新車掛牌，因為業績以掛
      牌為主，先掛牌之後再做銷售，但一樣是新車沒有開過，
      如果是有掛牌的就是用員購車合約書，如果沒掛牌的是用
      訂購合約書」、「96年9 月4 日朱有打電話來我們營業所
      ，問我們有無SENTRA的車銀色的，因為他希望折扣多一點
      ，我們就提出說有這種已經掛牌的車可以讓他挑選，他願
      意，所以才會簽合約書。」、「而且告訴人覺得那兩個車
      號不好，還要求我們更換車號，表示他知道車已經掛牌」
      （見臺灣桃園地方法院檢察署96年度偵字第160 51號96年
      9 月4 日訊問筆錄）等語在卷，並有員購車合約書及汽車
      過戶申請登記書附卷可參（見本院卷第187-190 頁）。
    2.查被告公司銷售已掛牌員購車、未掛牌新車之區別，及本
      件員購車銷售情形，亦據被告公司總務部課長丙○○（即
      本件訴訟代理人）於刑事詐欺案件中證述：「我們公司已
      掛牌的車輛是該車不曾使用過，只是該車已領牌了，因我
      們元隆公司是地區的經銷商，我們對裕隆也有業績，如無
      法達成業績，公司會以員工名義先領掛，以達成業績目標
      。所以已掛牌的都是這種情形，我統稱這種車為員購車，
      外面有時稱掛牌車或績效車，二種車的不同在於，新車於
      領牌時是以客戶名義領牌，而員購車是客戶買車時就已登
      記在員工名下，所以要多一個過戶的動作，另買賣契約上
      ，我們也有區分員購車、新車，而價格也有不同。公司也
      允許二者的折讓不同，但公司有訂一個折讓的空間，如超
      過，這其間的價差由業代吸收，員購車的折讓空間會比新
      車來得大。…。車號部分，新車因尚未領牌，所以訂購合
      約書無法填寫車號，而員購車，因有領牌，所以可以填寫
      車號。」、「（問：為何本件員購車未填車號？）對方（
      指原告）買這型的車已有數台領牌，要配那幾台車尚未確
      定，所以尚未填車號。另一個明確區別是購買價額，這車
      當時的車價為50幾萬，但這二台車車價確較市價便宜，我
      們依合約書所載二車的售價都各是46萬5 千元。」、「是
      因公司的此款員購車很多，沒有確定要交付那一台車予客
      戶，所以沒有載明車號。」、「他（指原告）買車時，95
      年8 、9 月間，因該款車已停產，N16 是該車款的代號，
      裕隆希望我們於95年3 至5 月將該款車完售，6 月8 日
      TIIDA 上市，他8 月買N16 時，不會有新車，當時我們確
      無新車可由他訂購，因該款已停產。而車訊也有廣告表示
      M1車款沒有出售了，而M1就是N16 ，即告訴人所訂購的車
      款。另以業代銷售予告訴人的價格來看，業代是以員購車
      的車價銷售予告訴人。」等語明確（見臺灣桃園地方法院
      檢察署96年度偵字第16051 號卷97年3 月21日訊問筆錄）
      ，並提出被告公司之空白員購車合約書、訂購合約書、裕
      隆公司網路通報、廣告、權威車訊附卷可稽（見該偵查卷
      附資料及本院卷第193-194 頁）。
    3.原告雖主張所購買係未掛牌新車，否認知悉及同意購買員
      購車云云，惟查：
      原告所購買裕隆公司2006年份出廠之N16GS SENTRA車款
        ，新車價為53萬5,000 元，有丙○○於刑事詐欺案件提
        出之權威車訊在卷可稽（見本院卷第193 頁）。而原告
        向被告購買系爭汽車，每輛車價金為46萬5,000 元（含
        領牌、配件、保險為50萬元）（見本院卷第183 頁），
        是就汽車價金而言，原告購買系爭汽車價格每輛較未掛
        牌新車價格低7 萬元。汽車公司為達業績而有掛牌績效
        車之銷售，係汽車市場所常見，原告法定代理人朱島
        經營原告公司，社會歷練豐富，又有買車經驗，此次同
        時購買2 輛車，就車市價格必經過相當比價，以此每輛
        車低於市價達7 萬元之價格，顯無可能係未掛牌新車，
        故依原告購買系爭汽車之價格，並參兩造所簽立買賣契
        約書載明「員購車合約書」，原告稱不知所購買車輛為
        掛牌員購車，難予採信。
      又原告所購買系爭汽車原車牌號碼為5478-KV 、5479-K
        V ，於95年9 月14日、95年9 月15日分別換領車牌為75
        93-PK 、7720-PK ，並辦理過戶登記為原告名義，有汽
        車異動登記書、汽車過戶申請登記書附刑事偵查卷可參
        （見臺灣桃園地方法院檢察署96年度偵字16051 卷、本
        院卷第191-192 頁）。依原告於臺灣桃園地方法院檢察
        署96年度偵字第16051 號詐欺案件偵查中陳述：「我當
        初是要買一手車，不是二手車，我發現是在過戶在交車
        時，乙○○拿資料給我看才告訴我要買的二手車，車號
        是5479-KV 、5478-KV …。」等語（見該偵查卷96年8
        月21日訊問筆錄），原告應於95年9 月14日系爭汽車過
        戶前即知系爭汽車已掛牌，若果原告所購買非掛牌員購
        車，依常情原告必即異議並不同意過戶登記，然原告同
        意換領牌照並辦理登記，足見系爭汽車換領車牌為原告
        所同意，且依一般常情，換領車牌若非原告要求且同意
        ，被告公之業務代表無多此一舉換領車牌再辦登記之必
        要。由上堪認證人乙○○證述系爭2 部汽車於95年9 月
        14日要過戶領牌，原車號為5478-KV 、5479-KV ，經原
        告要求換領車牌7593-PK 、7720-PK ，並辦理過戶登記
        等情係屬實在。
      原告於本院雖陳述「約95年9 月20日左右，到被告公司
        要交車，發現被告要交的車輛係已經登記吳秋芬的二手
        車，故我拒絕交車，直到10月底，我催被告交付新車，
        被告拒絕，故第1 期2 張支票，我1 張有兌現，1 張不
        讓兌現，…被告沒有交車，不能將分期款的支票提示」
        ，然原告於95年9 月4 日簽立買賣契約時，僅以刷卡給
        付頭期款40,000元，嗣於95年9 月20日、95年11月24
        日分別再刷卡36,198元及20,000元給付頭期款（95年11
        月24日2 萬元係原告自己刷卡，經原告於臺灣桃園地方
        法院檢察署96年度他字第115 號自承在卷），若系爭員
        購車非原告所同意購買，原告顯不可能於95年9 月20日
        當場再刷卡給付36,198元，且於95年10月31日兌現分期
        價金支票20,000元，又於95年11月24日再刷卡20,000元
        給付價金。原告稱其購買係一手新車，非已掛牌員購車
        云云，難予採取。
      且依原告於臺灣桃園地方法院檢察署96年度偵字第1861
        7 號（含96年度他字第115 號）偽造文書案件偵查中供
        述：「95年11月乙○○尚未正式交車，他說我再付2 萬
        元，他就會交車給我。」（見96年度他字第115 卷第67
        頁）、「所有的錢我都是刷卡的，保險公司的錢也是給
        被告公司，我要付到20萬被告他們才會交車。」（見96
        年度偵字第18617 號卷第96年11月30日訊問筆錄）等語
        ，可見係原告未繳足頭期款，被告始未交車，而非原告
        拒絕交車。原告稱因發現被告要以掛牌二手車交付，故
        拒絕交車云云，委無可採。
    4.綜上各情，被告抗辯原告所合意購買之汽車係已掛牌之員
      購車，可堪信為真實。
  (二)原告解除契約是否合法有效？
    1.原告向被告購買系爭汽車2 輛，頭期款（含領牌、配件、
      保險費）為20萬元（每輛10萬元），分期付款80萬元（每
      輛40萬元），原告僅給付頭期款96,198元及分期付款第1
      期1 張20,000元支票，合計原告給付116,198 元（如附表
      三所示），為兩造所不爭執。原告遲未繳足頭期款，且分
      期付款39張支票已因存款不足或拒絕往來而未兌現，原告
      未依契約給付買賣價金之事實，可堪認定。
    2.原告購買系爭汽車2 輛，每輛車價金40萬元部分（2 輛車
      共80萬元）以分期付款給付，兩造簽訂有車輛動產抵押契
      約書，以系爭汽車設定動產抵押權予被告，以擔保系爭汽
      車之貸款債務及利息、違約金以及因債務不履行而生全部
      損害之賠償，並於契約書第11條約定「本件抵押車輛所擔
      保之債務未完全清償之前，甲方（即原告）或其保證人如
      有左列情形之一時視為不履行契約，縱該債務尚未到期，
      均喪失其期限利藝，乙方（即被告）得不經催告，要求甲
      方或其保證人立即清償全部債務，並依前條之規定占有拍
      賣抵押車輛：(一)所交付之票據，因存款不足，拒絕往來或
      其他原因被退票或本件債務未能按月支付本息，或分期債
      務停止支付時。(二)…。」，有車輛動產抵押契約書在卷可
      參（見本院卷第195 頁）。查被告已將系爭汽車2 輛過戶
      登記予原告名義，惟原告遲未繳足頭期款，亦未依約給付
      分期付款，分期付款之39張支票因存款不足或拒絕往來而
      無法兌現，被告於96年1 月10日以桃園18支郵局存證信函
      催告原告清償買賣價金，原告仍未依約給付價金，被告依
      動產抵押契約書約定先後於96年2 月6 日、96年4 月10日
      將系爭汽車拍賣以清償原告積欠之買賣價金，不足額部分
      已由承辦業務代表乙○○承擔給付完畢（被告已將支票及
      本票返還原告）等情，有桃園18支郵局存證信函1 件、拍
      賣車輛紀錄各2 件在卷可稽（見本院卷第57、60-61 頁）
      。是原告對被告所積欠之買賣價金已清償完畢。本件系爭
      汽車被告未交付予原告，均在被告占有中，被告聲請本院
      執行處以96年度執字第2216號占有車輛強制執行事件點交
      車輛，雖有未洽，惟應不影響被告實行抵押權拍賣車輛以
      清償債權之效力。
    3.依上所述，原告未依約給付系爭汽車之價金係可歸責原告
      事由之遲延，且原告積欠被告之買賣價金已經拍賣系爭汽
      車取償及由乙○○承擔給付完畢，原告與被告間已無債權
      債務關係存在，原告主張解除契約，並非合法。
  (三)原告請求返還已繳價金116,198 元及請求損害賠償116,198
    元，有無理由？
    1.按民法第249 條第3 款規定之加倍返還定金，以契約因可
      歸責於受定金當事人之事由致不能履行為其前提，與民法
      第259 條第2 款規定之附加利息償還所受領之金額，須以
      解除契約為前提者不同。查兩造間之買賣契約於95年9 月
      4 日簽立買賣契約時已成立生效，原告所繳付116,198 元
      係買賣價金之一部，尚非訂金性質。再依原告於準備書狀
      載「被告違約事實俱在，原告求償加一倍賠償金116,198
      元，加被告應退還定金116,198 元，共計232,396 元」（
      見本院卷第82頁），原告真意應係主張解除契約，請求回
      復原狀返還價金，並請求加一倍之損害賠償，原告所稱定
      金，依民法第249 條第3 款請求加倍返還定金云云，應屬
      誤認，核先敘明。
    2.本件原告未依約給付價金，係可歸責原告事由，且原告與
      被告間已無債權債務關係存在，原告解除契約不合法，已
      如前述，原告主張解除契約請求返還價金116,198 元暨自
      95年9 月4 日起至清償日止，按年息5 ％計算之利息，並
      請求損害賠償116,198 元，均無理由，應予駁回。
四、本件事證已臻明確，兩造其餘主張陳述及所提證據，經核與
    本件判決之結果均無影響，爰不另一一論述，併此敘明。
五、據上論結：本件原告之訴為無理由，依民事訴訟法第78條，
    判決如主文。
中    華    民    國    97    年    8     月    22    日
                  民事第二庭    法  官  蔡寶樺
以上正本係照原本作成
如對本判決上訴，須於判決送達後20日內向本院提出上訴狀
中    華    民    國    97    年    8     月    22    日
                                書記官  李宛儒
┌─────────────────────────────────────┐
│訴之變更追加附表：                                                        │
├──────┬──────────────────┬───────────┤
│時間及訴狀  │訴之變更、追加                      │備註                  │
├──────┼──────────────────┼───────────┤
│96年7 月24日│(一)被告應給付原告新台幣173,778 元及自│原告起訴時訴之聲明「依│
│民事陳報狀  │  95年9 月4 日起至清償日止，按年息6 │雙方訂購合約書履行交付│
│            │  ％計算之利息。                    │案件」，未載明究請求交│
│            │(二)被告應給付原告如附表所示規格、車款│付何物，應受判決事項之│
│            │  之汽車2 輛。                      │聲明有欠明確，本院於96│
│            │                                    │年7 月12日裁定命原告補│
│            │                                    │正。                  │
├──────┼──────────────────┼───────────┤
│96年10月4 日│(一)被告應退還原告已繳定金金額116,198 │原告另請求被告應返還本│
│民事準備書狀│  元，及自95年9 月4 日起至清償日止，│票2 張及支票39張部分，│
│            │  按年息6 ％利息計算。              │已經被告返還完畢，原告│
│            │(二)被告違約事實具在，原告求償一倍賠償│撤回該部分請求。      │
│            │  金額116,198 元加被告應退還定金    │                      │
│            │  116,198元，共合計232,396元。      │                      │
├──────┼──────────────────┼───────────┤
│96年11月1 日│訴之聲明第一項利息減縮依年息5 ％計算│                      │
│言詞辯論期日│。                                  │                      │
└──────┴──────────────────┴───────────┘
 附表二
┌─────────────────────────────────────────────┐
│汽車附表：96年度訴字第1107號                                                              │
├──┬──────┬────┬────┬────┬──┬────┬────────────┤
│編號│廠牌及車型  │出廠年份│排氣量  │顏    色│規格│車牌號碼│備                    註│
├──┼──────┼────┼────┼────┼──┼────┼────────────┤
│ 1  │裕隆汽車    │2006年  │1,600㏄ │4KG 銀色│D2-G│7593-PK │(1)配件：倒車雷達、防盜器│
│    │N16GS SENTRA│        │        │        │    │        │  、隔熱紙、蕾絲椅套、方│
│    │            │        │        │        │    │        │  向盤鎖、方向盤皮套、原│
│    │            │        │        │        │    │        │  廠腳踏墊、晴雨刷、2-5 │
├──┼──────┼────┼────┼────┼──┼────┤  年竊盜險。            │
│ 2  │同上        │同上    │同上    │同上    │同上│7720-PK │(2)包含領牌、丙式保險。  │
└──┴──────┴────┴────┴────┴──┴────┴────────────┘
附表三：原告繳款明細：
┌────┬────┬───────────┬─────┐
│日期    │繳款方式│金額（新台幣）        │  備  註  │
├────┼────┼───────────┼─────┤
│95.09.04│刷卡    │20,000元×2＝40,000元 │頭期款    │
├────┼────┼───────────┼─────┤
│95.09.20│刷卡    │18,099元×2 ＝36,198元│頭期款（保│
│        │        │                      │險費）    │
├────┼────┼───────────┼─────┤
│95.11.24│刷卡    │20,000元×1＝20,000元 │頭期款    │
├────┼────┼───────────┼─────┤
│合計    │        │96,198元              │頭期款    │
├────┼────┼───────────┼─────┤
│95.10.31│支票    │20,000×1＝20,000     │95年9 月13│
│        │        │                      │日簽發面額│
│        │        │                      │各2 萬元支│
│        │        │                      │票40張交付│
│        │        │                      │被告為分期│
│        │        │                      │付款，僅兌│
│        │        │                      │現第1 期支│
│        │        │                      │票1 張，其│
│        │        │                      │餘均未兌現│
│        │        │                      │。        │
├────┼────┼───────────┼─────┤
│頭期款＋│        │116,198元             │          │
│第1 期分│        │                      │          │
│期款    │        │                      │          │
└────┴────┴───────────┴─────┘


司法院資訊處製作；財團法人民間司法改革基金會備份。
